【裁判字號】    91,易,3058
【裁判日期】    920407
【裁判案由】    竊盜等
【裁判全文】
臺灣板橋地方法院刑事判決                        九十一年度易字第三五八號
    公  訴  人  臺灣板橋地方法院檢察署檢察官
    被      告  乙○○
右列被告因恐嚇取財等案件，經檢察官提起公訴（九十年度偵字號八一六七號），本
院判決如左：
    主  文
乙○○連續意圖為自己不法所有，以恐嚇使人將本人之物交付，處有期徒刑拾月。
    事  實
一、乙○○於民國八十八年間因偽造文書，經台灣高等法院台南分院判處有期徒刑七
    月確定，尚未執行完畢；又於八十九年間違反毒品危害防制條例，經臺灣嘉義地
    方法院判處有期徒刑五月確定，於九十一年四月十八日易科罰金執行完畢（均不
    構成累犯），竟不知悔改，基於意圖為自己不法之所有之概括犯意，自八十九年
    十二月十七日起，迄九十年一月三日止，連續在附表一所示之時、地竊取楊國賢
    、曾麗蓉（實際使用人為曾麗蓉之子丙○○）及甲○○所有之車牌號碼ＨＺ─六
    一五五號、ＬＳ─一六九八號及ＧＦ─六六三五號自用小客車得手後，再基於恐
    嚇取財之概括犯意，於附表二所示之時間、地點分別使用0000000000
    號及0000000000號之行動電話向楊國賢、丙○○、甲○○恫稱：須將
    指定款項新台幣五萬元匯入不知情之潘淑貞所開立之帳戶內（台南區中小企業銀
    行台南分行帳號0000000000000號），否則即將車輛開往解體場解
    體等語，使被害人楊國賢心生畏懼而於同年十二月二十日，匯入新台幣（下同）
    三萬五千元至前揭潘淑貞之帳戶內，並於同年月二十一日於板橋市○○路○段民
    生橋下尋回失車，而丙○○及甲○○拒絕付款，致未得逞。嗣經丙○○報案，為
    警循線查獲，始知上情，並在其位於嘉義縣朴子市○○○路二六九號住處扣得上
    開潘淑貞存摺一本及ＮＯＫＩＡ行動電話一支（內含遠傳門號卡0000000
    000號一張）。
二、案經被害人楊國賢、丙○○及甲○○訴由臺北縣政府警察局土城分局報告臺灣板
    橋地方法院檢察署檢察官偵查起訴。
    理  由
一、訊據被告乙○○矢口否認涉有竊盜及恐嚇取財等犯行，辯稱：「潘淑貞是伊以前
    開服飾店之合夥人，後來服飾店倒了，她跑了，伊把店頂給別人，店裡東西連潘
    淑貞之存褶就一起拿回家了，伊沒有使用潘淑貞的存摺，且家中並無該帳戶之印
    章、提款卡；而0000000000號行動電話是伊所申請且由伊使用沒錯，
    至於ＮＯＫＩＡ行動電話是丁○○給伊的，伊沒有使用，八十九年底借給謝士倫
    使用，謝士倫於九十年一月四日或五日歸還伊，而伊沒有0000000000
    號行動電話，伊並沒有竊盜及恐嚇取財」云云。惟查，ＨＺ─六一五、ＬＳ─一
    六九八號、ＧＦ─六六三五號自用小客車分別於附表一所示之時間、地點遭竊，
    業據被害人楊國賢、丙○○及甲○○指訴歷歷，並有車輛竊盜、車牌失竊資料個
    別查詢報表、車籍作業系統查詢資料在卷可憑。次者，被告分別於桃園縣新屋鄉
    及嘉義縣朴子市均有住所，並有使用0000000000號行動電話門號一節
    ，為被告所是認（請見偵卷第八十一頁反面第二行、第八頁背面第十四行至十五
    行），而被告之配偶林寶珍於警詢中證稱：「（問：「九十年一月五日二十二時
    四十六分何人以0000000000號行動電話撥打你0000000000
    號行動電話予你？）是乙○○打的」等語，此有林寶珍之警詢筆錄為憑（請見偵
    卷第二十六頁），是被告曾以0000000000號電話與其妻林寶珍聯繫，
    當時使用之ＮＯＫＩＡ手機之序號為000000000000000，有通聯
    紀錄為證（請見偵卷第二十頁），而被告雖以不同行動電話號碼恐嚇被害人繳付
    款項，但所使用之行動電話手機序號均為000000000000000（行
    動電話門號則詳見附表二），此有被害人之警詢筆錄（偵卷第三十二頁、第三十
    五頁、第四十四頁）以及通聯紀錄（請見偵卷第二十六頁、第三十三頁、第四十
    頁、第四十六頁）為憑，足見被告恐嚇被害人係使用相同之手機。且於九十年一
    月四日十四時許與一月五日十四時許分別於桃園縣新屋鄉及嘉義縣朴子市與被害
    人丙○○通話（一月四日使用0000000000號行動電話門號、一月五日
    使用0000000000號行動電話門號），有通聯紀錄在卷可按（請見偵卷
    第二十六頁、第三十三頁），同年一月五日十五時許在嘉義縣朴子市與被害人甲○○通話（使用0000000000號行動電話門號），亦有通聯紀錄在卷足
    稽（請見偵卷第四十六頁）；並據證人林寶珍於警局之證述：「我和他（指被告
    ）從（九十年一月）四日晚上就和他在一起，都在家裡沒外出，直到五日早上九
    點多去高雄，到了下午約三、四點就回家，到了晚上他就被警方查獲了」、「（
    問：乙○○被查獲入監前居於何處？）我不知道他居住的確實地址，我只知道他
    在北部地區」（請見偵卷第二十四頁第一行至第三行、第二十二頁第三行至第四
    行）。是就通話之時間、地點觀之，當時該二個行動門號均係由被告由同一手機
    交換使用。又被害人楊國賢依據被告指示，於八十九年十二月二十日匯款三萬五
    千元於戶名為潘淑貞、台南區中小企業銀行台南分行000000000000
    0號帳號內，有存摺交易明細報表在卷可稽（請見偵卷第三十九頁），被告亦自
    承該存摺平時是放在伊這裡，核與證人潘淑貞於警訊中稱：「該帳戶開戶後領到
    存摺及提款卡就交由乙○○在使用」（請見偵卷第二十七頁反面第五行至第十一
    行）之情相符，該存摺亦在被告家中為警搜索扣案，有搜索扣押證明筆錄在卷可
    參（請見偵卷第十四頁）。又被告雖於審理中辯稱其曾將手機借給謝士倫云云，
    惟被告於檢察官偵訊中陳稱：「（問：提示通聯紀錄，有無打電話給被害人？以
    紅筆勾註電話何人撥打？）電話是我的，但我沒有打電話給這些人。（問：被告
    電話借給何人？）忘記。（問：電話不都你在使用？）對，但可能臨時借給朋友
    ，不記得借給誰。（問：有無朋友連續借二三次？）忘記了。」、「（手機有無
    交人使用在八十九年十二月十八日及九十年一月四日、一月五日？）手機有借別
    人，但時間及借與何人均忘了，也不確定在該三天是否借人，但我確定我姊、我
    太太都沒有用該電話（請見臺灣板橋地方法院檢察署九十年四月二十七日訊問筆
    錄，附於偵卷第五十七頁背面第十行至第五十八頁第五行、第五十九頁第六行至
    第八行），被告於九十年四月二十七日檢察官訊問之際，對於八十九年十二月十
    八日、九十年一月四日、一月五日是否將手機借與他人乙節，回答已經忘記且不
    甚確定有無借與他人，何以在事隔二年之後即本院九十二年二月二十四日訊問之
    際，確能將於何時、何地借與何人手機之情節詳細陳述，且其推託卸責之對象「
    謝士倫」早於九十年七月十八日死亡，有戶籍謄本附卷可參，本院自無從傳訊與
    被告進行對質，被告於九十年四月偵查之際，不記得將手機借給謝士倫，反於謝
    士倫死後之本院審理程序中憶起該事，按人之記憶會隨時間之流逝而趨模糊，是
    被告之辯稱核與常情不符，顯然係卸責之言，委無足採，其犯行堪以認定，應依
    法論科。
二、核被告乙○○所為，係犯刑法第三百二十條第一項之竊盜罪及第三百四十六條第
    一項之恐嚇取財罪，其如附表一編號一、二、三先後多次竊盜犯行，及如附表二
    編號一恐嚇取財既遂、編號二、三恐嚇取財未遂犯行，時間緊接，所犯係構成要
    件相同之罪名，顯係基於概括犯意為之，均應依連續犯規定以一罪論並加重其刑
    。其所犯竊盜罪、恐嚇取財罪間，有方法結果之牽連關係，應從一重之恐嚇取財
    罪論。爰審酌被告素行、犯罪之動機、目的、手段，犯罪時所受之刺激及其品性
    、生活狀況、智識程度、犯罪所生之損害，年輕力壯不思以正當途徑賺取財物，
    竟多次竊盜且恐嚇取財，惡性非輕，犯後並無悔意等一切情狀，量處如主文所示
    之刑，以示懲儆。
據上論斷，應依刑事訴訟法第二百九十九條第一項前段，刑法第五十六條、第三百二
十條第一項、第三百四十六條第一項、第五十五，罰金罰鍰提高標準條例第一條前段
，判決如主文。
本案經檢察官馮成到庭執行職務
中      華      民      國      九十二      年      四    月    七    日
                                  臺灣板橋地方法院刑事第五庭
                                          法  官 絲鈺雲
右正本證明與原本無異。
如不服本判決，應於判決送達後十日內，向本院提出上訴狀。
                                          書記官 許清秋
中      華      民      國      九十二      年      四    月    九    日
中華民國刑法第三百二十條
（普通竊盜罪、竊佔罪）
意圖為自己或第三人不法之所有，而竊取他人之動產者，為竊盜罪，處五
年以下有期徒刑、拘役或五百元以下罰金。
意圖為自己或第三人不法之利益，而竊佔他人之不動產者，依前項之規定
處斷。
前二項之未遂犯罰之。
中華民國刑法第三百四十六條
（單純恐嚇罪）
意圖為自己或第三人不法之所有，以恐嚇使人將本人或第三人之物交付者
，處六月以上五年以下有期徒刑，得併科一千元以下罰金。
以前項方法得財產上不法之利益，或使第三人得之者，亦同。
前二項之未遂犯罰之。
附表一：
┌──┬───────┬─────────┬───────────┬───
│編號│   被害人     │  失竊時間        │   失竊地點           │    竊
├──┼───────┼─────────┼───────────┼───
│    │              │                  │                      │
│ 一 │   楊國賢     │  八十九年十二月  │   台北縣新莊市一二五 │     ?
│    │              │  二十七日        │   巷二五號地下室     │
│    │              │                  │                      │
├──┼───────┼─────────┼───────────┼───
│ 二 │   曾麗蓉     │  九十年一月二日  │   台北縣土城市○○路 │     ?
│    │   （丙○○） │  七時三十分      │   一段七十巷內       │
│    │              │                  │                      │
├──┼───────┼─────────┼───────────┼───
│    │              │                  │                      │
│ 三 │   甲○○     │  九十年一月三日  │   台北縣土城市○○路 │     ?
│    │              │  七時許          │   一段二四二巷八弄地 │
│    │              │                  │   下室               │
└──┴───────┴─────────┴───────────┴───
附表二：
┌───┬──────┬─────────┬──────┬────────
│ 編號 │   被害人   │   恐嚇時間       │  恐嚇款項  │    指定匯款帳戶
│      │      │                  │ （新台幣） │
│      │            │                  │            │
├───┼──────┼─────────┼──────┼────────
│ 一   │   楊國賢   │   八十九年十二月 │   五萬元   │    台南區中小企
│      │            │   十八日十一時二 │            │    銀行帳號○○
│      │            │   十一分至二十七 │            │    一○四○○六
│      │            │   分、十四時四十 │            │    九五一號
│      │            │   分至四十七分、 │            │    戶名：潘淑貞
│      │            │   五十六分至十五 │            │
│      │            │   時             │            │
│      │            │                  │            │
├───┼──────┼─────────┼──────┼────────
│ 二   │   丙○○   │   九十年一月四日 │   五萬元   │      同右
│      │            │   十四時五十五分 │    │
│      │            │   至五十八分     │            │
│      │            │   十五時十一分至 │            │
│      │            │   十二分         │            │
│      │            │                  │            │
│      │            │   一月五日十四時 │            │
│      │            │   四十六分至五十 │            │
│      │            │   一分           │            │
│      │            │                  │            │
│      │            │                  │            │
│      │            │                  │            │
│      │            │                  │            │
│      │            │                  │            │
│      │            │                  │            │
│      │          │                  │            │
│      │            │                  │            │
│      │            │                  │            │
├───┼──────┼─────────┼──────┼────────
│      │            │                  │            │
│ 三   │   甲○○   │  九十年一月五日  │   五萬元   │       無
│      │            │  十五時起至十五  │            │
│      │            │  時三分          │            │
│      │            │                  │            │
│      │            │                  │            │
│      │            │                  │            │
│      │            │                  │            │
│      │            │                  │            │
│      │            │                  │        │
└───┴──────┴─────────┴──────┴────────


司法院資訊處製作；財團法人民間司法改革基金會備份。
